# 请教陈老师，有光农光互补项目土地租赁的会计处理问题

提问人：shengmeiqin 时间：2020-06-03 10:30:00
公司承接农光互补项目（光伏发电），需支付农民一次性土地补偿款 1000 万元同时每年还要支付土地租金 20 万元，租赁期 20 年，我的理解是将一次性补偿款 1000 万元及 20 年租金一次性计入固定资产每年折旧；
企业在获得光伏电站的建设开始之后，相应承担了该项土地租金的支付义务，因此属于企业的现时义务。 20 年租金确认负债，计入长期应付款。
陈老师，我的理解是否正确？

回答人：chenyiwei
首先需要确定：此处约定的每年 20 万元土地租金是否公允，是否以土地租金名义变相支付其他款项，如扶贫款等。
如果其中包含了扶贫款等特殊因素。且承诺支付该扶贫款是获准建设该光伏项目的前提条件，则可以将其中包含的扶贫款部分折现后计入相关土地使用权价值。除此之外，对于相当于公允的土地租金的部分，仍按经营租赁原则处理，逐年计入营业成本或费用。
如果执行新租赁准则，根据经营租赁资本化的要求，应将这部分土地租金折现并确认使用权资产和租赁负债。这是确认单独的使用权资产，也不是计入所购建的其他固定资产价值中。